【裁判字號】    97,訴,255
【裁判日期】    970422
【裁判案由】    加重強盜等
【裁判全文】
臺灣基隆地方法院刑事判決               97年度訴字第255號
公  訴  人  臺灣基隆地方法院檢察署檢察官
被      告  丁○○
                    （
指定辯護人  陳世源律師
被      告  乙○○
                    樓
                    （
指定辯護人  謝秉原律師
上列被告因加重強盜等案件，經檢察官提起公訴（97年度偵字第
291 號），本院判決如下：
    主  文
丁○○攜帶兇器竊盜，累犯，處有期徒刑柒月；又意圖為自己不
法之所有，攜帶兇器，以強暴至使不能抗拒，而取他人之物，累
犯，處有期徒刑柒年貳月；又共同意圖為自己不法之所有，攜帶
兇器，以強暴至使不能抗拒，而取他人之物，累犯，處有期徒刑
捌年，扣案之西瓜刀壹把，沒收之。應執行有期徒刑拾年，扣案
之西瓜刀壹把，沒收之。
乙○○共同意圖為自己不法之所有，攜帶兇器，以強暴至使不能
抗拒，而取他人之物，累犯，處有期徒刑柒年貳月，扣案之西瓜
刀壹把，沒收之。
    事  實
一、丁○○前因搶奪等案件，經臺灣板橋地方法院以92年度訴字
    第2376號判決判處有期徒刑1 年2 月、3 月，應執行有期徒
    刑1 年3 月，復經臺灣高等法院以93年度上訴字第631 號判
    決駁回上訴確定，於民國94年10月31日因縮刑期滿執行完畢
    ；另乙○○前因竊盜案件，經本院以93年度基簡字第615 號
    判決判處有期徒刑6 月確定，於93年11月19日因易科罰金執
    行完畢。
二、丁○○未知悔悟，竟意圖為自己不法之所有，於下列時、地
    ，分別為下列犯行：
（一）丁○○於97年1 月10日凌晨0 時許，攜帶其所有客觀上足
      以對於人之生命、身體及安全構成威脅，具有相當危險性
      之鉗子1 把（未據扣案），在基隆市安樂區○○○路133
      之6 號前，以該鉗子竊取林聰敏所有車號LR9-338 號重型
      機車之車牌1 面，得手後將該車牌懸掛於不知情之母戊○○所有車號LS5-808 號（起訴書誤載車號為LS-808號）重
      型機車上。
（二）丁○○另於97年1 月10日凌晨1 時20分許，騎乘上開懸掛
      LR9-338 號車牌之機車，抵達位於基隆市安樂區○○○路
      202 號之「OK便利商店」，先後2 度進入店內，以向店員
      簡孜聿換零錢為由，藉機觀察店內情形，復於同日凌晨1
      時41分許，攜帶其前於97年1 月9 日在位於基隆市○○區
      ○○路99號1 樓之「大發五金百貨行」，以新台幣（下同
      ）65元之代價，購得客觀上足以對人之生命、身體及安全
      構成威脅，具有相當危險性之水果刀1 把進入店內，再度
      向簡孜聿佯稱欲兌換零錢等語，誘使簡孜聿打開櫃檯收銀
      機後，丁○○立即以將預藏於外套內之前開水果刀抽出，
      喝令簡孜聿不要動，並跳入櫃檯內，要求簡孜聿往後退之
      強暴方式，至使簡孜聿不能抗拒，丁○○遂自行自收銀機
      內取走紙鈔及硬幣共計6,330 元，得手後隨即騎車逃逸，
      將上開水果刀隨意丟棄於基隆市○○街某處。
三、丁○○於97年1 月10日下午，邀約乙○○前往其住處，乙○○騎乘不知情之母丙○○○所有車號PYZ-035 號重型機車抵
    達丁○○住處後，丁○○隨即提議前往便利商店強盜財物，
    乙○○原覺不妥，後仍因缺錢花用而應允，丁○○與乙○○
    遂基於意圖為自己不法所有之犯意聯絡，由丁○○先將車號
    LR9-338 號車牌，放置於車號PYZ-035 號機車車廂內，由乙○○騎乘車號PYZ-035 號機車搭載丁○○，途經基隆市○○
    路某五金商店時，丁○○自行下車入內購買西瓜刀1 把，再
    與乙○○騎車沿途搜尋目標，丁○○復在基隆市八堵區某橋
    下，要求乙○○停車，由丁○○將車號LR9-338 號機車車牌
    懸掛於車號PYZ-035 號機車上，之後仍由乙○○騎車搭載丁○○往基隆市七堵區方向行駛，於當日下午3 時9 分許（起
    訴書誤載為下午3 時19分），抵達位於基隆市○○區○○街
    81號之「OK便利商店」，丁○○隨即將前開足以對人之生命
    、身體及安全構成威脅，具有相當危險性之西瓜刀藏放於外
    套內下車，由乙○○騎乘機車在外把風及接應，丁○○攜帶
    上開西瓜刀進入店內後，即對店員己○○佯稱欲兌換零錢等
    語，己○○不疑有他，遂打開櫃檯上之收銀機，因收銀機內
    零錢數額不足，己○○即蹲下打開櫃檯下方之保險櫃欲拿取
    零錢，復因思及櫃檯上另臺收銀機內仍有零錢，即虛掩保險
    櫃之櫃門，正欲前往收銀機拿取零錢之際，丁○○隨即將上
    開西瓜刀取出，喝令己○○不要動，己○○因驚恐而大聲喊
    叫，丁○○為阻止己○○喊叫以遂犯行，臨時自行基於傷害
    之犯意，走入櫃檯內，以西瓜刀接續砍向己○○之左肩背及
    左手，導致己○○受有左背部4 公分撕裂傷及左食指1 公分
    撕裂傷等傷害，己○○即停止喊叫，丁○○立即喝令己○○
    打開收銀機，以此強暴方式，至己○○不能抗拒，己○○即
    依指示打開收銀機，由丁○○自行取走收銀機內之紙鈔，復
    自櫃檯下方之保險櫃取走紙鈔及硬幣，共計1 萬4,600 元，
    丁○○得手後隨即跑出店外，由乙○○騎乘上開機車搭載離
    去，丁○○將前開西瓜刀丟棄於基隆市百福社區○○○道內
    ，與乙○○一同騎乘機車前往基隆市七堵區山區，乙○○將
    車號LR9-338 號機車車牌取下後丟棄路旁，丁○○將犯罪所
    得5,600 元交予乙○○，餘歸丁○○所有，再由乙○○騎車
    搭載丁○○下山，丁○○即自行搭乘計程車離去。嗣警方據
    報後，依據現場監視器之錄影畫面查獲，並在丁○○身上查
    獲現金1,300 元，另在基隆市七堵區○○○路基隆河附近查
    扣丁○○所有供為上開犯罪所用之西瓜刀1 把，始悉上情。
四、案經己○○告訴暨基隆市警察局第四分局報請臺灣基隆地方
    法院檢察署檢察官偵查起訴。
    理  由
壹、證據能力方面
一、按被告以外之人於偵查中向檢察官所為之陳述，除顯有不可
    信之情況者外，得為證據，刑事訴訟法第159 條之1 第2 項
    定有明文。經查，證人己○○、方玉鈴、陳家芳及同案被告
    丁○○於偵查中向檢察官所為之陳述，業經具結，且自筆錄
    內容觀之，並無不正取供之情事，而無顯不可信之情況，依
    上開規定，自有證據能力。
二、次按被告以外之人於審判外之言詞或書面陳述，除法律有規
    定者外，不得作為證據；又被告以外之人於審判外之陳述，
    雖不符合刑事訴訟法第159 條之1 至第159 條之4 之規定，
    而經當事人於審判程序同意作為證據，法院審酌該言詞陳述
    或書面陳述作成時之情況，認為適當者，亦得為證據，而當
    事人、代理人或辯護人於法院調查證據時，知有上開不得為
    證據之情形，而未於言詞辯論終結前聲明異議者，視有前項
    之同意，刑事訴訟法第159 條第1 項及第159 條之5 分別定
    有明文。本件證人林聰敏、簡孜聿、己○○、方玉鈴、陳家
    芳及同案被告乙○○、丁○○於警詢中所為之陳述，雖為被
    告丁○○、乙○○以外之人於審判外之言詞陳述，然經本院
    於審判程序提示予被告丁○○、乙○○及辯護人並告以要旨
    ，經被告丁○○、乙○○及辯護人表示無意見，且未聲明異
    議，又本院審酌上開證人警詢筆錄之記載，並無不正取供之
    情事，且證人於警詢時並無具結之可能，故就此審判外言詞
    陳述作成時之情況，應認為適當，依前揭法條意旨，得援為
    本案證據。
貳、事實認定方面
    上開事實，業據被告丁○○及乙○○於警詢、偵查及本院審
    理時坦承不諱（見臺灣基隆地方法院檢察署97年度偵字第
    291 號偵查卷宗第8 至9 頁反面、第12至15、69至73、103
    至104 頁，本院97年2 月12日訊問筆錄第2 、3 、5 、6 頁
    、97年3 月13日準備程序筆錄第2 頁、97年4 月8 日審判筆
    錄第13頁），復經證人即車號LR9-338 號機車車主林聰敏、
    「大發五金百貨行」店員方玉鈴、基隆市安樂區○○○路
    202 號「OK便利商店」店員簡孜聿、基隆市○○區○○街81
    號「OK便利商店」店員己○○、基隆市○○區○○街81號「
    OK便利商店」旁眼鏡行店員陳家芳證述明確（見上開偵查卷
    宗第18、至22、24至26、29至30、34至35、94至96、106 至
    107 頁），並有車籍資料查詢結果、贓物認領保管單、便利
    商店內監視器錄影畫面翻拍照片、車號PYZ-035 號機車照片
    、查獲車號LR9-338 號機車車牌現場照片、被告丁○○犯案
    所持同型水果刀照片、查獲被告丁○○犯案時穿戴之外套、
    安全帽照片、己○○診斷證明書在卷可稽（見上開偵查卷宗
    第38、40、42、43、45至48、52至61、80頁，本院卷），另
    有西瓜刀1 把扣案為佐，足認被告丁○○、乙○○之自白與
    事實相符，事證明確，被告丁○○、乙○○之犯行應堪認定
    。
、法律適用方面
一、按刑法第321 條第1 項第3 款之攜帶兇器竊盜罪，係以行為
    人攜帶兇器竊盜為其加重條件，此所謂兇器，其種類並無限
    制，凡客觀上足對人之生命、身體、安全構成威脅，具有危
    險性之兇器均屬之，且祇須行竊時攜帶此種具有危險性之兇
    器為已足，並不以攜帶之初有行兇之意圖為必要（最高法院
    79年台上字第5253號判例可資參照）。本件被告丁○○於97
    年1 月10日竊取車號LR9-338 號車牌時，所使用之鉗子雖未
    扣案，然鉗子為金屬材質，且得以拆卸同屬金屬材質之機車
    車牌，堪認該鉗子在客觀上確足以對人之生命、身體、安全
    構成威脅，具有相當之危險性，依據前開所述，自屬刑法上
    所稱之兇器無誤，故核被告丁○○所為，係犯刑法第321 條
    第1 項第3 款攜帶兇器之加重竊盜罪。
二、次按強盜罪所施用之強暴、脅迫手段，只須足以壓抑被害人
    之抗拒，使其喪失意思自由為已足，縱令被害人無實際抗拒
    行為，對於強盜罪之成立不生影響（最高法院91年度台上字
    第7381號判決可資參照）。本件被告丁○○於97年1 月10日
    凌晨，在位於基隆市安樂區○○○路202 號「OK便利商店」
    為前開犯行攜帶之水果刀1 把，刀具前端甚為尖銳，此有同
    型水果刀照片在卷供參（見上開偵查卷宗第54頁），且被告
    丁○○所持該把水果刀係於97年1 月9 日購得，堪信應無鏽
    蝕或磨損情形，另被告丁○○與乙○○於97年1 月10日下午
    ，在位於基隆市○○區○○街81號「OK便利商店」為前開犯
    行時，被告丁○○攜帶之西瓜刀1 把，刀具前端雖非呈尖銳
    狀，然單面開刃，且刀刃長度甚長，甚為鋒利，此有扣案西
    瓜刀照片附卷可參（見前開偵查卷宗第58頁），依據一般社
    會觀念，上開水果刀及西瓜刀，在客觀上確均足以對於人之
    生命、身體及安全構成威脅，具有相當之危險性，參酌上開
    所述，自均屬兇器無疑；而被告丁○○進入前開便利商店後
    ，均以換零錢為由，使店員鬆懈戒心，再分持前開水果刀及
    西瓜刀，喝令女性店員不要動，並進入空間狹小之櫃檯內，
    依當時情狀，被告丁○○所為已足以壓抑簡孜聿、己○○，
    至使簡孜聿及己○○不能抗拒，是核被告丁○○及乙○○所
    為，均係犯刑法第328 條第1 項之強盜罪而有同法第321 條
    第1 項第3 款之情形，係犯刑法第330 條第1 項之加重強盜
    罪。
三、被告丁○○持刀砍傷己○○之行為，係犯刑法第277 條第1
    項之傷害罪。
四、另按共同實施犯罪行為之人，在合同意思範圍以內，各自分
    擔犯罪行為之一部，相互利用他人之行為，以達其犯罪之目
    的者，即應對於全部所發生之結果，共同負責；又以自己犯
    罪之意思而參與，其所參與者雖非犯罪構成要件之行為，仍
    無解於共同正犯之罪責；刑法上之強盜罪，以施用強暴、脅
    迫等手段而奪取或使人交付財物為構成要件，在場把風，固
    非實施強盜罪構成要件之行為，但其夥同行劫，如係為自己
    犯罪之意思而參與，則雖僅擔任把風而未實行劫取財物，仍
    應依共同正犯論科（最高法院24年上字第2868號、28年上字
    第3110號、66年台上字第2527號判例可資參照）。本件被告
    丁○○與乙○○於97年1 月10日下午，在位於基隆市○○區
    ○○街81號「OK便利商店」為前開強盜犯行前，被告乙○○
    對於被告丁○○欲持西瓜刀入內強盜財物一事，確已知情，
    業據證人即同案被告丁○○於本院審理時具結證稱當日約被
    告乙○○前往其住處時，即向被告乙○○稱其缺錢，被告乙○○亦表示缺錢，其即告知被告乙○○欲前往便利商店強盜
    財物，被告乙○○原認不妥，之後即無拒絕，並與其一同前
    往，其持刀進入上開百三街之便利商店時，被告乙○○已知
    其進入商店目的即係入內強盜，未阻止其進入，並在門口等
    候，其自便利商店出來後，隨即跳上機車，被告乙○○騎車
    將其載往山上，被告乙○○在山上將車號LR9-338 號車牌拆
    下，其將犯罪所得分予被告乙○○等語（見本院97年4 月8
    日審判筆錄第4 、5 頁），且被告乙○○亦陳稱當日被告丁○○曾向其表示要弄錢，由其擔任車手，其即騎車搭載被告
    丁○○，被告丁○○在路上表示欲至便利商店行搶，騎至基
    隆市八堵區某橋時，被告丁○○將LR9-338 號車牌懸掛至騎
    乘之機車上，並取出當日購買之西瓜刀，而當被告丁○○進
    入上開百三街之便利商店後，其即在店外等候，被告丁○○
    從便利商店跑出來坐上車指示其騎車離去，抵達山區後，其
    將車號LR9-338 號車牌取下，並收取被告丁○○交付之金錢
    等語（見本院97年2 月12日訊問筆錄第5 頁），足認被告乙○○因缺錢花用，在對於被告丁○○計畫持刀進入便利商店
    強盜一事知情之情形下，仍騎乘機車搭載被告丁○○抵達前
    開百三街之便利商店，並在外等候，於被告丁○○跑出商店
    後，立即騎車搭載被告丁○○離去，亦即被告乙○○與丁○○均係基於自己犯罪之意思，推由被告丁○○入內強盜，被
    告乙○○負責在外接應把風等情，應足認定，縱使被告乙○○未進入店內，親自實行強盜行為，參酌首揭所述，仍應與
    被告丁○○成立共同正犯，非僅成立幫助犯，故被告丁○○
    與乙○○就事實欄三所示之加重強盜犯行，互有犯意聯絡及
    行為分擔，為共同正犯。
五、被告丁○○基於單一傷害之犯意，於同一時、地，以西瓜刀
    接續砍傷己○○之左肩背及左手，為接續犯，應論以一罪。
六、被告丁○○所為如事實欄三所示之傷害犯行，係其於實行該
    次加重強盜犯行過程中，為阻止己○○喊叫以遂行強盜犯行
    所為，應將被告丁○○所為傷害及加重強盜之數舉動，評價
    為一行為，因被告丁○○係以一行為同時觸犯數罪名，為異
    種想像競合犯，應依刑法第55條之規定，從重依加重強盜罪
    處斷。
七、被告丁○○所為上開竊盜及2 次加重強盜犯行，犯罪時、地
    互異，且侵害之財產法益分屬不同人所有，應予分論併罰。
八、被告丁○○與乙○○均曾受如事實欄所載之徒刑執行完畢，
    此有臺灣高等法院被告前案紀錄表在卷供參，其等受徒刑之
    執行完畢，分別再為本件竊盜及加重強盜犯行，均係於5 年
    以內故意再犯有期徒刑以上之罪，為累犯，均應依刑法第47
    條第1 項之規定，加重其刑。
九、再按行為時因精神障礙或其他心智缺陷，致不能辨識其行為
    違法或欠缺依其辨識而行為之能力者，不罰；行為時因前項
    之原因，致其辨識行為違法或依其辨識而行為之能力，顯著
    減低者，得減輕其刑；前2 項規定，於因故意或過失自行招
    致者，不適用之，刑法第19條定有明文。本件被告丁○○固
    提出國軍桃園總醫院附設民眾診療服務處開立被告丁○○患
    有情感性精神病及輕度智能偏低之診斷證明書，惟經本院依
    職權函詢被告丁○○之就診情形，經國軍桃園總醫院函覆稱
    被告丁○○係因罹患情感性精神病及智能偏低，於95年2 至
    5 月間及為前開犯行後之97年2 月27日前往該院精神科就診
    ，此有國軍桃園總醫院97年3 月31日醫桃企管字第09700009
    00號函及檢附被告丁○○病歷在卷供參（見本院卷），亦即
    被告丁○○自95年6 月間起至其為本案犯行前之期間，均未
    因精神疾病就診，尚無從認定被告丁○○為前開犯行時，確
    因患有精神疾病，導致辨識行為違法或依其辨識而行為之能
    力喪失或顯著降低之情事；另被告丁○○於本院審理時自陳
    其為本件竊盜及強盜犯行時，精神狀況均良好，當時均知所
    做行為不對，惟因缺錢花用，仍為該等犯行，又其竊取車牌
    之目的，係避免為強盜犯行後遭追緝等語（見本院97年3 月
    13日準備程序筆錄第2 頁、97年2 月12日訊問筆錄第3 頁）
    ，另自被告丁○○為前開2 次加重強盜犯行前，均先行購買
    刀械，並將騎乘機車之車牌換為竊得之LR9-338 號車牌等情
    ，均堪認被告丁○○為前揭犯行時，計畫周密，思慮清晰，
    復得以認知所為行為非屬合法等情，故被告丁○○為前開犯
    行時，精神狀態應屬正常，並無因精神障礙或其他心智缺陷
    ，致不能辨識其行為違法或欠缺依其辨識而行為之能力，或
    該等能力有顯著減低之情形，即無從適用首揭規定，附此敘
    明。
十、爰審酌被告丁○○及乙○○均值壯年，不思循正當工作途徑
    獲取生活所需，竟圖以前開犯行獲取不法利益，且所為持刀
    強盜之犯行，危害性甚高，對於社會治安之影響甚鉅，法治
    觀念均有嚴重偏差，又被告丁○○前已有竊盜前科，竟為避
    免追緝，竊取他人所有之機車車牌，復於同一日內為本件2
    次強盜犯行，另為阻止己○○喊叫，持刀砍傷己○○，對己○○造成心理及身體上之傷害，實不宜輕縱，然被告丁○○
    及乙○○均坦承犯行，深表悔悟，犯後態度尚稱良好等一切
    情狀，分別量處如主文所示之刑，並就被告丁○○部分，依
    法定其應執行之刑。
十一、另按供犯罪所用或犯罪預備之物，以屬於犯罪行為人者為
      限，得沒收之，刑法第38條第1 項第2 款及第2 項分別定
      有明文；該款所定得沒收之供犯罪所用或供犯罪預備之物
      ，必於犯罪有直接關係者，始屬相當；又共同正犯因相互
      利用他方之行為，以遂行其犯意之實現，本於責任共同之
      原則，雖其他共同正犯所有供犯罪所用之物，亦應於其本
      身所處之主刑之後，併為沒收之諭知（最高法院51年台非
      字第13號判例、90年度台上字第5478號判決可資參照）。
      本件扣案之西瓜刀1 把，為被告丁○○所有供為如事實欄
      三所示強盜犯行所用之物，業如前述，即應依上開規定宣
      告沒收，復因該次犯行係被告丁○○與乙○○共同所為，
      故上開扣案物雖為被告丁○○單獨所有之物，本於責任共
      同原則，就該次犯行，仍應於被告乙○○所處主刑之後，
      併予宣告沒收；至於扣案之安全帽、鴨舌帽各1 頂、黑色
      及黑灰色外套各1 件，雖係被告丁○○為前揭強盜犯行時
      所穿戴之衣物，然扣案安全帽為半罩式，且被告丁○○戴
      用該安全帽為前開強盜犯行時，均未將安全帽之擋風板蓋
      下，此有現場監視器錄影畫面翻拍照片在卷可參（見上開
      偵查卷宗第42、43、46至48頁），亦即被告丁○○並未以
      該安全帽掩蓋面部特徵避免查緝，故該安全帽與扣案之其
      他衣帽均難認與本案犯罪有直接關係，參酌首揭所述，均
      無從宣告沒收，檢察官就扣案安全帽、鴨舌帽、黑色外套
      及黑灰色外套等物，均請求宣告沒收一節，即有未洽，附
      此敘明。
十二、公訴意旨另略以：被告丁○○與乙○○基於犯意聯絡，由
      被告丁○○攜帶西瓜刀，於97年1 月10日下午3 時9 分許
      ，進入位於基隆市○○區○○街81號「OK便利商店」為強
      盜犯行時，持刀砍傷己○○之左背部及左手指，因認被告
      乙○○涉犯刑法第277 條第1 項之傷害罪嫌等情。惟按共
      同正犯之所以應對其他共同正犯所實施之行為負其全部責
      任者，以就其行為有犯意之聯絡為限，若他犯所實施之行
      為，超越原計畫之範圍，而為其所難預見者，則僅應就其
      所知之程度，令負責任，未可概以共同正犯論；又強盜共
      犯中之一人，臨時故意傷害事主，與實施強暴、脅迫因而
      致傷者有別，在實施犯，雖係以傷害行為為行劫之方法，
      而強盜初非以故意傷人為當然之手段，在外把風之人與室
      內盜夥之傷人行為，苟無犯意聯絡，即難令同負傷害之責
      （最高法院24年上字第4361號、50年台上字第1060號判例
      可資參照）。本件被告乙○○雖與被告丁○○基於犯意聯
      絡，推由被告丁○○持刀為如事實欄三所示之強盜犯行，
      然被告丁○○陳稱係因己○○喊叫，為阻止己○○喊叫，
      始以攜帶之西瓜刀砍傷己○○等語（見本院97年2 月12日
      訊問筆錄第2 頁），堪認被告乙○○係因己○○喊叫，始
      臨時故意傷害己○○；另被告乙○○陳稱被告丁○○自前
      開百三街便利商店跑出後，其騎乘機車搭載被告丁○○至
      山區，見被告丁○○手上有血跡，遂詢問被告丁○○原因
      等語（見本院97年2 月12日訊問筆錄第5 頁），且被告丁○○亦陳述其自百三街便利商店強盜得手後，被告乙○○
      始詢問其有無砍傷人等語（見本院97年2 月12日訊問筆錄
      第3 頁），足見被告乙○○係於被告丁○○為該次強盜犯
      行得手後，因見被告丁○○手上有血跡，始詢問被告丁○○有無持刀傷及他人，亦徵被告丁○○所為傷害己○○之
      行為，非在被告乙○○與丁○○預先之計畫範圍內，且被
      告乙○○於被告丁○○進入商店內強盜時，係在店外等候
      ，堪認被告乙○○對於被告丁○○傷害己○○之行為，實
      難以預見，參酌上開所述，無從認定被告乙○○與丁○○
      間，就該傷害行為，有犯意之聯絡，自不得令被告乙○○
      同負傷害之責，因公訴人認此部分若成立犯罪，與被告乙○○所為前開加重強盜行為，具有想像競合之裁判上一罪
      關係，爰不另為無罪之諭知。
據上論斷，應依刑事訴訟法第299 條第1 項前段，刑法第28條、
第321 條第1 項第3 款、第330 條第1 項、第277 條第1 項、第
55條、第47條第1 項、第38條第1 項第2 款、第51條第5 款，刑
法施行法第1 條之1 ，判決如主文。
本案經檢察官甲○○到庭執行職務。
中    華    民    國    97    年    4     月    22    日
                  刑事第二庭審判長法    官  陳志祥
                                  法    官  楊皓清
                                  法    官  邰婉玲
以上正本證明與原本無異。
如不服本判決應於收受本判決後10日內向本院提出上訴書狀，其
未敘述上訴理由者，並得於提起上訴後10日內向本院補提理由書
狀（均須按他造當事人之人數附繕本）「切勿逕送上級法院」。
中    華    民    國    97    年    4     月    22    日
                                  書 記 官  彭筠凱
附錄所犯法條：
中華民國刑法第321條第1項第3款
（加重竊盜罪）
犯竊盜罪而有左列情形之一者，處六月以上、五年以下有期徒刑
：
三、攜帶兇器而犯之者。
中華民國刑法第330條第1項
（加重強盜罪）
犯強盜罪而有第 321 條第 1 項各款情形之一者，處 7 年以上有
期徒刑。
中華民國刑法第277條第1項
（普通傷害罪）
傷害人之身體或健康者，處 3 年以下有期徒刑、拘役或 1 千元
以下罰金。


司法院資訊處製作；財團法人民間司法改革基金會備份。
